【裁判字號】    98,訴,34
【裁判日期】    980331
【裁判案由】    給付貨款
【裁判全文】
臺灣桃園地方法院民事判決                98年度訴字第34號
原      告  鑫國空調設備股份有限公司
                        號
法定代理人  乙○○
訴訟代理人  丙○○
被      告  金元盛貿易有限公司
兼上列一人
法定代理人  丁○○    住新竹縣.
法定代理人  甲○○    住同上
上列當事人間請求給付貨款事件，於民國98年3月11日辯論終結
，本院判決如下：
    主  文
被告應連帶給付原告新台幣柒拾伍萬玖仟柒佰壹拾柒元，及自民
國九十八年一月二十五日起至清償日止，按年息百分之五計算之
利息。
訴訟費用由被告連帶負擔。
    事實及理由
壹、程序方面
一、按當事人得就一定法律關係而生之訴訟，以合意定第一審管
    轄法院，民事訴訟法第24條第1 項規定定有明文。本件兩造
    據以成立買賣契約之訂購合約單上「付款辦法及約定」欄內
    第11點載以：「遇有爭議涉訟事務，各關係人等均同意桃園
    地院管轄」。是本件原告起訴主張依該買賣契約關係請求被
    告給付如主文所示之金額，係就有關該買賣關係之爭議涉訟
    ，屬兩造間約定合意管轄情形，本院自有管轄權，合先敘明
    。
二、復按訴狀送達後，原告不得將原訴變更或追加他訴，但擴張
    或減縮應受判決事項之聲明者，不在此限，民事訴訟法第25
    5 條第1 項第3 款定有明文。原告於本件起訴時聲明：被告
    應連帶給付原告新台幣（下同）1,107,653 元，及自起訴狀
    繕本送達被告之翌日起至清償日止，按年息5 ％計算之利息
    。嗣經原告查明被告僅積欠貨款759,717 元，其餘部分則業
    已給付，遂於本院98年3 月11日言詞辯論期日當庭減縮上開
    聲明金額為759,717 元（本院卷第24頁）。原告上開聲明之
    變更，經核僅屬聲明之減縮，揆諸上開法文，應予准許。
三、有限公司之清算，以全體股東為清算人，但本法或章程另有
    規定或經股東決議，另選清算人者，不在此限，公司法第11
    3 條準用第79條定有明文。又有限公司非因破產或合併而解
    散者，應行清算，於清算期間，如對公司有所訴訟，應以清
    算人為法定代理人，清算人有數人時，得推定一人或數人代
    表公司，如未推定時，各有對於第三人代表公司之權，公司
    法第113 條、第85條第1 項亦有明文。查本件被告金元盛貿
    易有限公司有股東二人即被告丁○○、甲○○，業經經濟部
    於96年9 月20日以經授中字第09632798890 號函准解散登記
    ，有經濟部96年9 月20日經授中字第09632798890 號函文、
    公司變更登記表（本院卷第19頁、28至29頁）在卷可稽，又
    經本院向被告金元盛貿易有限公司所在地之台灣新竹地方法
    院函詢後回覆本院稱該公司並未聲報清算人（本院卷第64頁
    ），復稽之原告所提出之被告金元盛貿易有限公司之公司章
    程（本院卷第66至67頁），就清算程序亦無另為規定，是以
    ，依前揭法文，被告金元盛貿易有限公司於清算期間，自應
    以全體股東即甲○○、被告丁○○為清算人即被告金元盛貿
    易有限公司之法定代理人。又被告丁○○為被告金元盛貿易
    有限公司之法定代理人之一，於訴訟上當亦得單獨代表被告
    金元盛貿易有限公司（院解字第2936號解釋參照）。查本院
    於98年2 月11日進行言詞辯論時，原告未到場，被告兼被告
    金元盛貿易有限公司法定代理人丁○○則到場，惟表示拒絕
    辯論，乃經本院當庭諭知丁○○另定98年3 月11日續行言詞
    辯論（本院卷第15-16 頁），惟被告兼被告金元盛貿易有限
    公司法定代理人丁○○未於98年3 月11日言詞辯論期日到場
    ，又核無民事訴訟法第386 條所列各款之情形，是認被告2
    人均經本院合法通知而未到場，爰依原告之聲請，由其一造
    辯論而為判決，合先敘明。
貳、實體事項
一、本件原告起訴主張：被告金元盛貿易有限公司前於93年間向
    原告購買貨物，並訂有訂購合約單，約定貨款之給付與違約
    責任發生時由被告丁○○擔任連帶保證人對原告負責，惟原
    告交付貨物後，被告尚有貨款759,717 元未依約支付。爰依
    買賣及連帶保證之法律關係，訴請被告連帶給付貨款759,71
    7 元，求為判決如主文所示第1 項。
二、被告方面：被告未於言詞辯論期日到場，亦未提出書狀作何
    聲明或陳述。
三、當事人對於他造主張之事實，於言詞辯論時不爭執者，視同
    自認。」、「當事人對於他造主張之事實，已於相當時期受
    合法之通知，而於言詞辯論期日不到場，亦未提出準備書狀
    爭執者，準用第1 項之規定。」，民事訴訟法第280 條第1
    項前段、第3 項前段定有明文。經查，原告上開主張，業據
    其提出與所述相符之93年2 月23日、93年4 月7 日、93年6
    月14日、93年7 月5 日、93年8 月11日、93年9 月8 日訂購
    合約單共7 份、金元盛銷貨收付明細表、手寫報價單、應收
    帳款明細表、未收帳款明細表、應收票據狀況表、出口報單
    各1 份，及電子計算機統一發票15紙、出貨單3 紙、銷貨單
    4 件為證，而本件起訴繕本及言詞辯論期日通知均已於相當
    時期前送達及當庭諭知被告兼被告金元盛貿易有限公司法定
    代理人丁○○，此有送達證書1 紙及本院98年2 月11日言詞
    辯論期日筆錄在卷可稽，被告對於原告主張之上開事實，未
    於言詞辯論期日到場爭執，亦未提出準備書狀為何聲明或陳
    述，依上開規定，視同自認原告主張之事實，則原告上開主
    張堪信屬實。
四、按稱買賣者，謂當事人約定一方移轉財產權於他方，他方支
    付價金之契約。買受人對於出賣人，有交付約定價金及受領
    標的物之義務。又給付有確定期限者，債務人自期限屆滿時
    起，負遲延責任。給付無確定期限者，債務人於債權人得請
    求給付時，經其催告而未為給付，自受催告時起，負遲延責
    任。其經債權人起訴而送達訴狀，或依督促程序送達支付命
    令，或為其他相類之行為者，與催告有同一之效力。遲延之
    債務，以支付金錢為標的者，債權人得請求依法定利率計算
    之遲延利息。再者，數人負同一債務，明示對於債權人各負
    全部給付之責任者，為連帶債務；連帶債務之債權人，得對
    於債務人中之一人或數人或其全體，同時或先後請求全部或
    一部之給付，且連帶債務未全部履行前，全體債務人仍負連
    帶責任，民法第345 條第1 項、第367 條、第229 條第1 項
    、第2 項、第233 條第1 項前段、第272 條第1 項、第273
    條分別定有明文。經查，本件兩造間既有如上之買賣關係，
    買受人即被告金元盛貿易有限公司自有交付買賣價金即上述
    貨款予原告之義務，原告請求被告金元盛貿易有限公司給付
    系爭貨款，自屬有據。又被告丁○○為上開買賣契約之連帶
    保證人，自應與被告金元盛公司負連帶清償責任。
五、從而，原告依買賣及連帶保證之法律關係，請求被告連帶給
    付原告759,717 元，及自起訴狀繕本送達之翌日即98年1 月
    25 日 起至清償日止，按年息5 ％計算之利息，為有理由，
    應予准許。
六、依民事訴訟法第385 條第1 項前段、第85條第2 項，判決如
    主文。
中    華    民    國    98    年    3     月    31    日
                  民事第一庭    法  官  陳雪玉
如對本判決上訴，須於判決送達後二十日內向本院提出上訴狀。
上列正本證明與原本無異。
中    華    民    國    98    年    4     月    3     日
                                 書記官  吳瓊英


司法院資訊處製作；財團法人民間司法改革基金會備份。
